【裁判字號】    90,上訴,931
【裁判日期】    900724
【裁判案由】    違反毒品危害防制條例
【裁判全文】
臺灣高等法院高雄分院刑事判決                      九十年度上訴字第九三一號
    上  訴  人
    即  被  告  乙○○
右上訴人因違反毒品危害防制條例案件，不服臺灣高雄地方法院九十年度訴字第六八
一號中華民國九十年五月十一日第一審判決（起訴案號：臺灣高雄地方法院檢察署八
十九年度毒偵字第一一三七號），提起上訴，本院判決如左：
      主  文
上訴駁回。
      事  實
一、乙○○前因違反肅清煙毒條例及槍砲彈藥刀械管制條例案件，經本院及台灣高雄
    地方法院分別判處有期徒刑四年及三月，嗣二案經合併執行，於民國八十七年八
    月二十七日因假釋期滿而執行完畢。乙○○復因施用第一級毒品海洛因案件，經
    本院依職權裁定令入戒治處所施以強制戒治一年，後再經停止戒治，所餘戒治期
    間付保護管束，於八十八年九月八日執行保護管束期滿，由本院於八十八年十一
    月二日以八十七年度上訴字第一一七五號為免刑判決確定。詎乙○○仍不知悔改
    ，復基於施用第一級毒品之故意，自八十八年十二月間起，在高雄市等地，連續
    施用第一級毒品海洛因多次，嗣於八十八年十二月二十二日十六時三十分許，在
    高雄市苓雅區○○○路與林森三路口，為警發覺經採尿送驗而查獲。
二、案經高雄市政府警察局小港分局移送台灣高雄地方法院檢察署檢察官偵查起訴。
    理  由
一、右揭事實，業據上訴人即被告乙○○於原審及本院審理中坦白承認，而上訴人乙
    ○○為警查獲當日所採集尿液，經送驗後呈嗎啡陽性反應，有高雄市立凱旋醫院
    八十九年一月廿一日高市凱醫檢字第○○四四二號煙毒尿液檢驗成績書一紙在卷
    可稽，又上訴人乙○○前因施用第一級毒品案件，經送觀察勒戒及強制戒治後，
    由台灣高等法院高雄分院為免刑判決確定，此有本院八十七年度上訴字第一一七
    五號判決書一份在卷可查，是上訴人乙○○之自白與事實相符，事證明確，其有
    前述連續施用第一級毒品之犯行，應堪認定。
二、核上訴人乙○○於所為，係犯毒品危害防制條例第十條第一項之施用第一級毒品
    罪。上訴人乙○○多次施用毒品之犯行，時間緊接，方法相同，觸犯構成要件相
    同之罪名，顯係基於概括犯意為之，應依連續犯規定論以一罪。又上訴人乙○○
    先後持有第一級毒品海洛因，亦係基於概括犯意為之，本應以連續持有論，惟其
    持有後進而施用，其持有之低度行為應被施用之高度行為所吸收，不另論其持有
    罪。查上訴人乙○○曾因違反肅清煙毒條例及槍砲彈藥刀械管制條例案件，經本
    院及台灣高雄地方法院分別判處有期徒刑四年及三月，嗣二案經合併執行，於八
    十七年八月二十七日因假釋期滿而執行完畢，此有台灣高等法院被告全國前案紀
    錄表一紙在卷可查，其受有期徒刑之執行完畢，五年以內再犯有期徒刑以上之罪
    ，為累犯，應依法加重其刑，並遞加重之。
三、原審因而依毒品危害防制條例第十條第一項，刑法第十一條、第五十六條、第四
    十七條之規定，並審酌上訴人乙○○已二犯施用毒品之犯行，顯見無悔意，惟念
    及上訴人乙○○犯後坦承犯行，及施用毒品之期間、數量及次數與其他一切情狀
    ，量處有期徒刑八月，經核原判決認事用法並無不合，量刑亦屬適當，上訴人乙
    ○○上訴主張原判決量刑過重，為無理由，應予駁回。
據上論斷，應依刑事訴訟法第三百六十八條，判決如主文。
本案經檢察官鄭文貴到庭執行職務。
中    華    民    國      九十      年       七       月      二十四    日
                              臺灣高等法院高雄分院刑事第八庭
                                  審判長法官  郭雅美
                                        法官  洪兆隆
                                        法官  張盛喜
右甲本證明與原本無異。
如不服本判決，應於判決送達後十日內向本院提出上訴狀，其未述理由者並應於提
出上訴狀後十日內向本院補提理由書（應附繕本)。
                                      書記官  魏文常
中    華    民    國      九十      年       七       月     二十五     日
附錄本判決論罪科刑之法條：
毒品危害防制條例第十條第一項
施用第一級毒品者，處六月以上五年以下有期徒刑。
                                                                        Ｋ


司法院資訊處製作；財團法人民間司法改革基金會備份。
